臺灣臺北地方法院刑事裁定　
111年度聲字第818號
聲明異議人  
即  受刑人  劉文明
上列聲明異議人即受刑人因詐欺案件，對於臺灣臺北地方檢察署
檢察官之執行指揮命令（110年度執沒字第2866號），聲明異議
，本院裁定如下：
    主  文
聲明異議駁回。
    理  由
一、聲明異議意旨如附件「聲請暫停執行查封拍賣狀㈡」所載。
二、按受刑人或其法定代理人或配偶，以檢察官執行之指揮為不
    當者，得向諭知該裁判之法院聲明異議；法院應就異議之聲
    明裁定之，刑事訴訟法第484條、第486條分別定有明文。
三、經查：
　㈠本案聲明異議之脈絡略述如下：
　⒈聲明異議人因詐欺案件，經本院以105年度易字第825號判決
    判處有期徒刑2年6月，未扣案如附表一「匯款金額」欄所示
    之犯罪所得均沒收，於全部或一部不能沒收或不宜執行沒收
    時，均追徵其價額。嗣經臺灣高等法院以109年度上易字第1
    866號判決駁回上訴，於民國110年6月24日確定（下稱系爭
    確定判決）。聲明異議人對於系爭確定判決聲請再審，經臺
    灣高等法院以110年度聲再字第336號裁定、110年度聲再字
    第444號裁定駁回再審之聲請等情，有上開裁判書及臺灣高
    等法院被告前案紀錄表存卷可憑，首堪認定。　
　⒉系爭確定判決確定後，臺灣臺北地方檢察署檢察官就沒收及
    追徵犯罪所得部分，分案110年度執沒字第2866號辦理，並
    就附表二所示不動產，於111年3月9日以北檢邦分110執沒28
    66字第1119019556號函囑託法務部行政執行署士林分署代執
    行（見本院卷第121頁至第124頁），該分署乃於111年3月16
    日以士執子00000000000字第1110000029R號函通知新北市汐
    止地政事務所為查封登記（見本院卷第129頁至第131頁），
    該地政事務所於111年3月16日以新北汐地登字第1116113263
    號函函覆查封登記完竣（見本院卷第125頁至第128頁），經
    本院調閱110年度執沒字第2866號卷核閱無訛，並有上揭函
    文附卷可參，亦堪認定。
　⒊其後，聲明異議人於111年4月1日向法務部行政執行署士林分
    署提出「聲請暫停執行查封拍賣狀」，以本案案情非常複雜
    、判決違背法令和重大違誤，業多次依刑事訴訟法第429條
    之2規定聲請再審為由，表明對於法務部行政執行署士林分
    署111年3月16日士執子00000000000字第1110000029R號函不
    服，並聲請暫停執行查封拍賣（見本院卷第137頁至第139頁
    ）。該分署函轉臺灣臺北地方檢察署（見本院卷第135頁）
    ，經該署檢察官於111年4月14日，以北檢邦分111執聲他647
    字第1119031925號函函覆：「繼續執行，因台端具狀聲明異
    議聲請暫停執行查封拍賣所執理由於法無據」（見本院卷第
    13頁），聲明異議人爰就檢察官上開函文表明不服，聲明異
    議。
　㈡本件聲明異議並無理由，應予駁回：
　　遍閱刑事訴訟法之規定，並無任何條文明文賦予檢察官得停
    止對受刑人本人財產執行犯罪所得沒收或追徵程序之權限，
    是臺灣臺北地方檢察署檢察官依據系爭確定判決，依法執行
    犯罪所得之沒收與追徵，並認聲明異議人聲請暫停執行查封
    拍賣「於法無據」，確實與刑事訴訟法之規定相符，殊無違
    法不當。
四、綜上所述，本案並無檢察官執行之指揮為違法或其執行方法
    不當之情形，本件聲明異議核無理由，應予駁回。
五、依刑事訴訟法第220條、第486條，裁定如主文。
中　　華　　民　　國　　111 　年　　5 　　月　　31　　日
　　　　　　　　　刑事第五庭    法　官　林志洋
以上正本證明與原本無異。
如不服本裁定，應於裁定送達後5日內向本院提出抗告狀。因疫
情而遲誤不變期間，得向法院聲請回復原狀。
                                書記官  黃傳穎
中　　華　　民　　國　　111 　年　　6 　　月　　2 　　日
附表一：
編號 匯款日期 匯款帳戶 匯款金額 匯入帳戶 使被害人陷入錯誤之匯款名義 卷證出處 備註 1 103年7月10日 中國工商銀行，帳號：0000000000000000000號，戶名：上海冠宇長盛國際物流有限公司 人民幣10萬元 招商銀行深圳皇崗支行，帳號：000000000000000號，戶名：台灣台商之友國際投資發展實業有限公司深圳代表處 代墊毅東貸款案律師公證費 偵14985卷第62頁 起訴書附表編號2 2 103年7月11日 某金融機構，帳號：0000000000000000000號，戶名：余世群 人民幣10萬元 招商銀行，帳號：000000000000000號，戶名：劉文明 毅東貸款案預付利息費用 偵14985卷第69頁 起訴書附表編號3 3 103年7月11日 富邦銀行(香港)有限公司/Windex logistics CO.,Ltd，戶名：陳淑珍（起訴書誤載為陳淑玲，應予更正） 港幣48萬8,500元 匯豐銀行，帳號：000000000000號，戶名：HONG KONG DI LUN GROUP CO., LIMITED 同上 偵14985卷第67頁 起訴書附表編號4 4 103年7月11日 同上 港幣139萬元 匯豐銀行，帳號：000000000000號（起訴書誤載為000000000000號，應予更正），戶名：YAO WEI ZHONG 同上 偵14985卷第68頁 起訴書附表編號5 5 103年7月15日 中國工商銀行，帳號：000000000000000000號，戶名：李英 人民幣150萬7元5角 招商銀行深圳皇崗支行，帳號：0000000000000000號，戶名：劉文明 同上 偵14985卷第70頁 起訴書附表編號6 6 103年7月31日 同上 人民幣20萬7元5角 中國建設銀行柳州柳石中路支行，帳號：0000000000000000000號，戶名：李佩蘭 代墊毅東貸款案做殼費 偵14985卷第75頁 起訴書附表編號7 7 103年7月31日 同上 人民幣20萬7元5角 中國建設銀行柳州三中路支行，帳號：0000000000000000000號，戶名：仇莎 同上 偵14985卷第71頁 起訴書附表編號8 8 103年7月31日 同上 人民幣20萬7元5角 中國建設銀行宜良縣支行，帳號：0000000000000000000號，戶名：向俊松 同上 偵14985卷第72頁 起訴書附表編號9 9 103年7月31日 同上 人民幣20萬7元5角 中國建設銀行福州市福大分理處，帳號：0000000000000000000號，戶名：蘇振昆 同上 偵14985卷第73頁 起訴書附表編號10 10 103年7月31日 同上 人民幣20萬7元5角 中國建設銀行雲南省分行建業支行，帳號：0000000000000000000號，戶名：葛雲平 同上 他9347卷一第111頁 起訴書附表編號11 11 103年9月29日 帳號：0000000000000號，戶名：儲康寧 美金40萬1.93元 香港恆生銀行，帳號：000000000000，戶名：劉文明 投資台灣小鎮計畫獲利豐盛 偵14985卷第82-83頁 起訴書附表編號14 12 103年10月17日 中國工商銀行，帳號：000000000000000000號，戶名：李英 人民幣17萬7元5角 雲南分行營業部業務處理中心，帳號：0000000000000000000號，戶名：馬瑜宏 再匯三蠡(毅東)二次做殼費 偵14985卷第78頁 起訴書附表編號15 13 103年10月17日 同上 人民幣50萬元 深圳分行業務處理中心，帳號：0000000000000000000號，戶名洪鈺華 同上 偵14985卷第79頁 起訴書附表編號16 14 103年10月17日 同上 人民幣16萬7元5角 中國建設銀行福州市福大分理處，帳號：0000000000000000000號，戶名：蘇振昆 同上 偵14985卷第80頁 起訴書附表編號17 15 103年10月17日 同上 人民幣17萬7元5角 中國建設銀行柳州三中路支行，帳號：0000000000000000000號，戶名：仇莎 同上 偵14985卷第81頁 起訴書附表編號18 16 103年11月11日 玉山銀行，戶名：毅東科技股份有限公司 新臺幣250萬元 台灣銀行圓山分行，帳號：000000000000號，戶名：台灣小鎮國際投資開發(股)公司 投資台灣小鎮計畫獲利豐盛 偵14985卷第85頁 起訴書附表編號19 

附表二：
查封不動產清單（土地標示）       土地坐落     面積 （平方公尺） 權利範圍 市（縣） 市鄉鎮區 段 小段 地號   新北市 汐止區 建成  0000-0000 2907.27 持分200000分之310 查封不動產清單（建物標示）       建號 基地座落 建物門牌 建築式樣 主要建築材料及房屋層數 建物面積(平方公尺)  權利範圍     樓層面積合計 附屬建物主要建築材料 及用途  0000-000 新北市○○區○○段000000000地號 新北市○○區鄉○路0段00號4樓之2 鋼骨鋼筋混凝土：028層  地上層4層面積：92.56 陽台：17.85平方公尺；花台：1.72平方公尺 持分2分之1 共有部分 建成段00549建號 面積：2304.72平方公尺 權利範圍：100000分之340       247-000 新北市○○區○○段000000000地號 新北市○○區鄉○路0段00○0號 鋼骨鋼筋混凝土：028層  地上層1層面積：16.48  持分450分之1 共有部分 建成段00548建號 面積：5013.54平方公尺 權利範圍：10000分之9900  建成段00549建號 面積：2301.72 平方公尺 權利範圍：100000分之225       
附件：聲請暫停執行查封拍賣狀㈡